Minutes et répertoires du notaire Nicolas MATHIS, 3 décembre 1748 - 3 août 1763 (étude XXVI)
Archives nationales
- Répertoire(s) de Nicolas MATHIS, 30 novembre 1748 - 3 août 1763; MC/RE/XXVI/9
  - Répertoire. 1748, 30 novembre - 1763, 3 août, 30 novembre 1748 - 3 août 1763; MC/RE/XXVI/9
    - Inventaire après décès de Pierre BEUZELIN, 17 février 1762
      Inventaires après décès de 1762 (2536 actes), par Thierry Boudignon, v. 1990 (base de données migrée: voir contexte dans le Plan d'orientation général - Notaires de Paris, guides thématiques du Minutier).
      Date de création de la notice: 2004
      inventaire après décès; Beuzelin, Pierre
    - Inventaire après décès de Anne MESNARD, 5 mars 1762
      inventaire après décès; Mesnard, Anne
    - Inventaire après décès de Marie LECLERC, veuve CORDIER, 8 mars 1762
      inventaire après décès; Leclerc, Marie; Cordier (veuve)
    - Inventaire après décès de Marie Anne DUBOIS, épouse SAINT-MARTIN, 8 mars 1762
      inventaire après décès; Dubois, Marie-Anne; Saint-Martin (épouse)
    - Inventaire après décès de Louise BARBIER, veuve LAVAUD, 7 avril 1762
      inventaire après décès; Barbier, Louise; Lavaud (veuve)
    - Inventaire après décès de Claude CHAIX dit MOREL, 10 avril 1762
      inventaire après décès; Chaix Dit Morel, Claude
    - Inventaire après décès de Louis BOIN, 24 avril 1762
      inventaire après décès; Boin, Louis
    - Inventaire après décès de Nicolas DUVAL, 6 mai 1762
      inventaire après décès; Duval, Nicolas
    - Inventaire après décès de Jean François LENGLET, 9 juin 1762
      inventaire après décès; Lenglet, Jean-François
    - Inventaire après décès de Jean DUMAS, 30 juillet 1762
      inventaire après décès; Dumas, Jean
    - Inventaire après décès de Louise Angélique FAVIER, épouse COLARDE, 4 août 1762
      inventaire après décès; Favier, Louise-Angélique; Colarde (épouse)
    - Inventaire après décès de Marie Philippe REZE, veuve GAUTHIER, 30 septembre 1762
      inventaire après décès; Reze, Marie-Philippe; Gauthier (veuve)
    - Inventaire après décès de Barbe BARDON, épouse MONASSY, 1er octobre 1762
      inventaire après décès; Bardon, Barbe; Monassy (épouse)
    - Inventaire après décès de Madeleine TOUILLET, épouse HUIBERT, 4 novembre 1762
      inventaire après décès; Touillet, Madeleine; Huibert (épouse)
    - Inventaire après décès de Marguerite ALIX, épouse VAILLANT, 12 novembre 1762
      inventaire après décès; Alix, Marguerite; Vaillant (épouse)
    - Inventaire après décès de Etienne JAVENAUT, 13 novembre 1762
      inventaire après décès; Javenaut, Etienne
    - Inventaire après décès de Anne Elisabteh DESCHAMPS, épouse RENAUD, 6 décembre 1762
      inventaire après décès; Deschamps, Anne-Elisabeht; Renaud (épouse)
    - Inventaire après décès de Jean FRANCOIS dit BELLEISLE, 13 décembre 1762
      inventaire après décès; Francois Dit Belleisle, Jean